# 请教：员工与集团另一家公司共用一套，本公司无工资记录，如何处理？

提问人：vienne007 时间：2017-08-27 09:18:06
老师： 新成立的公司，不到半年，人员与集团下另一公司共用，本公司财务报表没有记录工资，管理费用为 0 ，如何处理？财务报表只有现金、预付款项，还在投入阶段，没有运营和收入，财务报表怎么披露。
谢谢！

回答人：chenyiwei
理论上，应依据合理的基础（如员工分别为两家公司工作的工时比例）对两家公司共同的费用进行分摊，确定应归属于本公司的费用。如果由关联方承担了这部分支出，不需要本公司偿还的，则本公司应按照应承担的费用金额，借记管理费用，贷记资本公积。